臺灣新北地方法院民事判決　　　　　　 110年度勞簡字第85號
原　　　告　林靜宜　
　　　　　　陳嬿琳　
　　　　　　謝豫蓁　
共　　　同
訴訟代理人　趙乃怡律師（法扶律師）
被　　　告　傑明皇家公寓大廈管理維護股份有限公司

法定代理人　張寶亮　

上列當事人間請求給付資遣費等事件，經本院於民國110年10月4
日言詞辯論終結，判決如下：
    主  文
一、被告應給付原告林靜宜新臺幣肆萬肆仟玖佰元，及自民國一
    百一十年七月十一日起至清償日止，按週年利率百分之五計
    算之利息。
二、被告應給付原告陳嬿琳新臺幣伍萬零捌佰肆拾柒元，及自民
    國一百一十年七月十一日起至清償日止，按週年利率百分之
    五計算之利息。
三、被告應給付原告謝豫蓁新臺幣陸萬肆仟零捌拾參元，及自民
    國一百一十年七月十一日起至清償日止，按週年利率百分之
    五計算之利息。
四、被告應提繳新臺幣壹萬壹仟壹佰捌拾捌元至原告謝豫蓁在勞
    工保險局所設立之勞工退休金個人專戶。
五、原告其餘之訴駁回。
六、訴訟費用由被告負擔。
七、本判決第一項至第三項得假執行，但被告如以新臺幣肆萬肆
    仟玖佰元、伍萬零捌佰肆拾柒元、陸萬肆仟零捌拾參元，分
    別為原告林靜宜、陳嬿琳、謝豫蓁預供擔保，得免為假執行
    。
八、本判決第四項得假執行，但被告如以新臺幣壹萬壹仟壹佰捌
    拾捌元為原告謝豫蓁預供擔保，得免為假執行。
    事實及理由
一、被告經合法通知，未於言詞辯論期日到場，核無民事訴訟法
    第386 條各款所列情形，爰依原告之聲請，由其一造辯論而
    為判決。
二、原告主張：
    原告三人均受雇於被告公司，於民國（下同）110年3月12日
    ，經被告公司告知「被告公司營業至110年3月15日為止」，
    並交付非自願離職證明書。惟被告尚積欠原告薪資、資遣費
    、特休未休工資、提繳勞工退休金等未給付，嗣後原告向新
    北市政府申請勞資爭議調解，被告未出席致調解不成立，故
    提起本件訴訟。爰依兩造間勞動契約、勞動基準法（下稱勞
    基法）第38條第4項、勞工退休金條例第6條第1項、第14條
    第1項、第12條、第31條第1項等規定，分別請求被告給付積
    欠薪資、資遣費、特休未休工資及提繳勞工退休金。並聲明
    ：1.被告應給付原告林靜宜新台幣（下同）44,900元，及自
    民事起訴狀繕本送達翌日起至清償日止，按年利率5 %計算
    之法定遲延利息。2.被告應給付原告陳嬿琳52,160元，及自
    民事起訴狀繕本送達翌日起至清償日止，按年利率5 %計算
    之法定遲延利息。3.被告應給付原告謝豫蓁64,083元，及自
    民事起訴狀繕本送達翌日起至清償日止，按年利率5 %計算
    之法定遲延利息。4.被告應提繳新台幣11,188元至勞動部勞
    工保險局設立之原告謝豫蓁勞工退休金個人專戶。
三、被告經合法通知，未於言詞辯論期日到場，亦未提出書狀為
    作任何聲明或陳述。
四、本院判斷如下：
 (一)原告等人主張之上述事實，業據提出經濟部商工登記公示
     資料、勞工保險被保險人投保資料表、林靜宜及陳嬿琳之
     非自願離證明書、存摺明細、謝豫蓁勞工退休金個人專戶
     資料、新北市政府勞資爭議調解紀錄等影本為證（見本院
     卷第29-7 2頁）；而被告已於相當時期受合法之通知，於
     言詞辯論期日不到場，亦未提出準備書狀爭執，依民事訴
     訟法第280條第1項、第3項之規定，視為自認。從而，原告
     前開主張堪信為真正。
 (二)就原告等人各項請求說明如下：
  1.就積欠工資部分：
    按勞基法第22條第2 項規定：「工資應全額直接給付勞工。
    」，原告林宜靜、陳嬿琳、謝豫蓁主張被告積欠110 年2 月
    、3 月薪資分別為36,000元、24,466元、40,000元一節，業
    經提出原告三人之存摺明細影本為證（見本院卷第35、41-4
    3 、47-61 頁），堪信為真，則原告依照上述法律規定，自
    得請求被告給付此部分工資。
  2.就資遣費部分：
   (1)按「勞工適用本條例之退休金制度者，適用本條例後之工
      作年資，於勞動契約依勞動基準法第11條、第13條但書、
      第14條及第20條或職業災害勞工保護法第23條、第24條規
      定終止時，其資遣費由雇主按其工作年資，每滿1年發給2
      分之1個月之平均工資，未滿1年者，以比例計給；最高以
      發給6個月平均工資為限，不適用勞動基準法第17條之規
      定。」勞工退休金條例第12條第1項定有明文。本件原告
      三人經被告公司於110年3月12日通知營業至110年3月15日
      為止，應屬勞基法第11條第1款（歇業）終止勞動關係，
      被告自應發給原告資遣費。
   (2)原告等人得請求之資遣費：
      ①原告林宜靜主張自109年9月1日起任職至110年3月15日
        與被告終止勞動關係時止，每月薪資均為24,000元，年
        資為6月15天，資遣基數為13/48【計算式：｛（6+15/3
        0）/12｝÷2】，故原告依照前述勞工退休金條例第12
        條第1項前段規定，請求被告給付資遣費6,500元【計算
        式：24,000元×（13/48）＝6,500元】，應予准許。
      ②原告陳嬿琳主張自109年1月1日起任職至110年3月15日
        與被告終止勞動關係時止，每月薪資均為31,500元，年
        資為1年2月15天，資遣基數為29/48【計算式：｛1+（2
        +15/30）/12｝÷2】，故原告依照前述勞工退休金條例
        第12條第1項前段規定，請求被告給付資遣費19,031元
        【計算式：31,500元×（29/48）＝19,031元，元以下
        採四捨五入】，應予准許，逾越此部分則為無理由，無
        法准許。
      ③原告謝豫蓁主張自108年8月8日起任職至110年3月15日
        與被告終止勞動關係時止，每月薪資均為30,000元，年
        資為1年7月8天，資遣基數為289/360【計算式：｛1+（
        7+8/30）/12｝÷2】，故原告依照前述勞工退休金條例
        第12條第1項前段規定，請求被告給付資遣費24,083元
        【計算式：30,000元×（289/360）＝24,083元】，應
        予准許。
  3.就特休未休工資部分：
    ⑴原告林宜靜主張於任職被告公司後未使用任何特別休假，
      任職滿半年後，至終止勞動關係時，共有3日之特別休假
      未休。從而，原告依勞基法第38條1項、第4項規定，請求
      被告給付特休未休之薪資2,400元（計算式：24,000元÷3
      0×3日＝2,400元，元以下四捨五入），應予准許。
    ⑵原告陳嬿琳主張於任職被告公司後未使用任何特別休假，
      任職滿一年後，至終止勞動關係時，共有7日之特別休假
      未休。從而，原告依勞基法第38條1項、第4項規定，請求
      被告給付特休未休之薪資7,350元（計算式：31,500元÷3
      0×7日＝7,350元，元以下四捨五入），應予准許。
  4.就勞工退休金部分：
    原告謝豫蓁主張被告自原告任職期間應提撥退休金35,027元
    至其個人退休金專戶，惟被告僅提撥23,839元，使原告謝豫
    蓁受有短少提撥退休金11,188元之損害，此有勞工退休金個
    人專戶資料可證（見本院卷第63頁），故原告謝豫蓁依據勞
    工退休金條例第6條第1項、第14條第1項、第31條第1項之規
    定，請求被告公司補提繳11,188元至原告退休新專戶，應予
    准許。
五、綜上所述，原告等人依兩造間勞動契約、勞基法第22條第2
    項前段、第38條第1項、第4項及勞工退休金條例第6條第1項
    、第14條第1項、第12條、第31條第1項等規定，分別請求(
    一)被告應給付原告林靜宜44,900元（積欠薪資36,000元＋
    資遣費6,500元＋特休未休工資2,400元），及自起訴狀繕本
    送達翌日即110年7月11日（見本院卷第83頁）起至清償日止
    ，按年利率百分之5計算之利息；(二)被告應給付原告陳嬿
    琳50,847元（積欠薪資24,466元＋資遣費19,031元＋特休未
    休工資7,350元），及自起訴狀繕本送達翌日即110年7月11
    日（見本院卷第83頁）起至清償日止，按年利率百分之5計
    算之利息；(三)被告應給付原告謝豫蓁64,083元（積欠薪資
    40,000元＋資遣費24,083元），及自起訴狀繕本送達翌日即
    110年7月11日（見本院卷第83頁）起至清償日止，按年利率
    百分之5計算之利息；(四)被告應提撥11,188元至原告謝豫
    蓁於勞動部勞工保險局之勞工退休金專戶部分，為有理由，
    應予准許。逾此部分所為之請求，為無理由，應予駁回。
六、法院就勞工之給付請求，為雇主敗訴之判決，應依職權宣告
    假執行，前項情形，法院應同時宣告雇主得供擔保或將請求
    標的物提存而免假執行，勞動事件法第44條第1項、第2項定
    有明文。本件判決第1項至第4項為被告即雇主敗訴之判決，
    依據前開規定，故本院依職權宣告假執行，並酌定相當之擔
    保金額准被告供擔保後免為假執行。
七、訴訟費用負擔的依據：民事訴訟法第79條。
中    華    民    國   110    年    10    月    18    日
                    勞動法庭    法  官  劉以全
以上正本係照原本作成。
如對本判決上訴，須於判決送達後20日內向本院提出上訴狀。如
委任律師提起上訴者，應一併繳納上訴審裁判費。
中    華    民    國   110    年    10    月    18    日
                                書記官  許慧禎